# 关于开发支出结转营业成本的核算问题

提问人：cherry0910 时间：2021-06-03 11:30:54
请教陈版，关于研发费用的核算问题：技术研发型企业，公司自主研发，随着研发进度的推进，可能签订课题合同取得国家拨款资金，公司的核算方式：将本期发生的与研发项目相关的职工薪酬、材料费、折旧与摊销、试验费、设计费等成本费用按具体科研项目，分项目先在“开发支出——费用化支出”归集。每月末，自研项目的研发成本全部计入损益科目“研发费用”，即每末开发支出科目余额清零。可以取得国家拨款资金、对应研发合同的科研项目，如当月验收阶段通过，当月确认收入的，则以当月确认收入及该项目的开发支出归集的发生额孰低为限结转“主营业务成本”，如开发支出大于当月确认收入的金额，则当月超额部分结转计入“研发费用”，请问，这种以孰低确认结转营业成本的金额，是否符合会计准则要求？
还是当月发生的该项目开发支出必须全部结转至主营业务成本呢？不同的结转方式影响公司研发费用的累计发生额及研发费用占比的计算，谢谢

回答人：chenyiwei
这个问题建议首先确定该研发项目是企业内部研发项目还是基于客户合同的受托研发项目（即，政府是否属于本企业的“客户”）。相应地，从政府获得的款项应作为政府补助还是营业收入处理？从主帖的表述来看，似乎混淆了这两种核算模式。
如果确实属于自行研发项目，则研发支出根据无形资产准则的规定予以资本化或者费用化，相应地政府的拨款属于政府补助，根据拨款下达时点是否已进入开发支出资本化阶段，确定该项补助是否属于与资产相关。收到的补助款计入其他收益（或者递延收益，后续随着无形资产的摊销逐步结转），不应出现补助款直接确认为营业收入或者调整营业成本的情况。

提问人：hgd20084944 时间：2021-06-08 02:25:45
陈老师，关于这个帖子的问题，假如该技术研发型企业，为了保持技术的先进性，会根据市场调研以及预判，进行一些前瞻性课题研究【属于自主研发阶段】，然后随着研发分深入以及市场的发展，部分公司的前瞻性研发项目，可能取得政府部门以任务书/课题合同等形式和公司签订协议，协议约定关于项目研发内容、成果以及验收结算等 ，以及研发成果所有权归政府、使用权双方共享。也有一些项目会被其他公司看中，共同开发。一般情况下，研发阶段，政府拨款或其他公司共担研发经费，不能完全覆盖公司的研发成本。而且，政府拨款或其他公司承担研发经费，按照阶段验收和拨付，同时向公司索要发票。公司的盈利模式为：研发项目通过验收通过以后，政府/其他公司一般会批量采购公司的该型号产品。此种情形下，采用帖子所用方法按照收入与成本孰低确认营业成本、剩余计入研发费用是否合适？我们也考虑过是否采用冲销研发费用的方式【而非确认收入成本】，此时研发费用只是本公司承担的那部分，但是由于交由对手要去开具发票，考虑收入与增值税的匹配性，没有采用此种方法。请教陈老师，认为哪种方式更合适？

回答人：chenyiwei
政府一般不会是此类研发成果的直接用户，故对政府拨款作为政府补助核算的可能性较大；对其他企业，要考虑其他企业在此类交易中是否符合新收入准则对“客户”的定义，如不符合则不能确认收入。